# 收股子公司少数股东股权资本公积

提问人：bigxia07 时间：2016-10-13 16:30:07
A公司为母公司，资本公积为 100 ，B公司为A公司的全资子公司，C公司为B公司的控股子公司，现B公司以 60 收购C公司少数股东持有的C公司 55 权益，账务处理是否如下 B公司单体报表账务处理 借：长期股权投资--c公司 60 贷：银行存款 60 B公司合并报表前调整 借：资本公积-其他 60-55=5 贷：长期股权
投资--c公司 5 最后在A公司合并报表中是不是A公司也要冲一笔资本公积5 A公司合并报表前调整 借：资本公积-其他 5 贷：长期股权投资--B公司 5 最终A公司合并报表与原来相比是不是减少资本公积 5

回答人：chenyiwei
A和B的合并报表中就该项收购少数股权的交易调整资本公积的金额应当相同，A的合并报表层面不应在B的合并报表层面已作调整的基础上再重复做一次调整。